---
title: "Projeto de Previsão de Acidente Vascular Cerebral (AVC)"
author: "Amaro Netto"
date: "`r Sys.Date()`"
output:
    html_document:
        toc: true
        toc_depth: 3
        theme: readable
---

# 1. Introdução

Este arquivo RMarkdown contém o relatório da análise de dados realizada para o projeto de construção e implantação de um modelo de previsão de AVC em R. Ele contém análises como exploração de dados, estatísticas resumidas e construção dos modelos de previsão. O relatório final foi concluído em `r date()`.

**Data Description:**

Segundo a Organização Mundial da Saúde (OMS), o AVC é a segunda principal causa de morte no mundo, sendo responsável por aproximadamente 11% do total de mortes.

Este conjunto de dados é usado para prever a probabilidade de um paciente sofrer um AVC com base em parâmetros de entrada como sexo, idade, diversas doenças e tabagismo. Cada linha dos dados fornece informações relevantes sobre o paciente.


# Task One: Import data and data preprocessing

## Load data and install packages

## Load data and install packages

```{r}
# -----------------------------------------------------
# SETUP: Instalação e Carregamento de Pacotes
# -----------------------------------------------------

# Lista dos pacotes essenciais para manipulação, modelagem e visualização.
pacotes_necessarios <- c("tidyverse", "caret", "tidyr", "mice", "ggplot2")

# Verifica se os pacotes estão instalados. Se não estiverem, ele os instala.
novos_pacotes <- pacotes_necessarios[!(pacotes_necessarios %in% installed.packages()[,"Package"])]
if(length(novos_pacotes)) install.packages(novos_pacotes)

# Carrega os pacotes na memória.
library(tidyverse)
library(caret)    
library(tidyr)    
library(mice)     
library(ggplot2)

# -----------------------------------------------------
# CARREGAMENTO DO DATASET
# -----------------------------------------------------

# Define o caminho do arquivo (o R volta uma pasta e entra em 'data').
caminho_dados <- "../data/healthcare-dataset-stroke-data.csv" 

# Carrega os dados.
dados_avc <- read_csv(caminho_dados)
```


## Describe and explore the data

## Describe and explore the data

```{r}
# --- EXPLORAÇÃO INICIAL ---

# 1. Dimensões do Dataset: Quantas linhas e colunas temos?
print("Dimensões do Dataset (Linhas x Colunas):")
dim(dados_avc) 

# 2. Tipos de Variáveis: Verificação da estrutura para planejar a limpeza.
print("Estrutura (Tipos de Variáveis):")
str(dados_avc)

# --- VERIFICAÇÃO DE VALORES AUSENTES (NA) ---

# Usa o tidyverse (dplyr) para contar quantos valores 'NA' (faltando) existem em cada coluna.
valores_ausentes <- dados_avc %>% 
  summarise_all(~sum(is.na(.))) %>%
  # Transforma a tabela para mostrar apenas as colunas com NA
  pivot_longer(everything(), names_to = "Variavel", values_to = "NA_Count") %>%
  filter(NA_Count > 0)

# Imprime o resultado: Se houver NAs, será listado aqui.
print("Valores Ausentes por Coluna:")
print(valores_ausentes)

# Confirmação: Sabemos que a coluna 'bmi' tem NAs, vamos tratá-los.
```



# Task Two: Build prediction models

```{r}

```




# Task Three: Evaluate and select prediction models

```{r}

```



# Task Four: Deploy the prediction model

```{r}

```




# Task Five: Findings and Conclusions
































